【裁判字號】    97,上易,749
【裁判日期】    971219
【裁判案由】    家庭暴力防治法等
【裁判全文】
臺灣高等法院臺南分院刑事判決         97年度上易字第749號
上  訴  人
即 被   告  甲○○
上列上訴人因家庭暴力防治法等案件，不服臺灣雲林地方法院九
十七年度易字第八二二號中華民國九十七年十月二十三日第一審
判決（起訴案號：臺灣雲林地方法院檢察署九十七年度偵字第四
九七一號），提起上訴，本院判決如下：
    主  文
上訴駁回。
    理  由
一、依刑事訴訟法第三百五十條、第三百六十一條、第三百六十
    二條、第三百六十七條規定，不服地方法院之第一審判決而
    上訴者，須提出上訴書狀，並應敘述具體理由，為上訴必備
    之程式；其所提出之書狀未敘述上訴理由，或僅曾以言詞陳
    述上訴理由者，均應於上訴期間屆滿後二十日內補提理由書
    於第一審法院。第一審法院經形式審查，認逾期未補提上訴
    理由者，應定期間先命補正；逾期未補正者，為上訴不合法
    律上之程式，應以裁定駁回。倘已提出上訴理由，但所提非
    屬具體理由者，則由第二審法院以上訴不合法律上之程式，
    判決駁回。而所謂具體理由，必係依據卷內既有訴訟資料或
    提出新事證，指摘或表明第一審判決有何採證認事、用法或
    量刑等足以影響判決本旨之不當或違法，而構成應予撤銷之
    具體事由，始克當之（例如：依憑證據法則具體指出所採證
    據何以不具證據能力，或依憑卷證資料，明確指出所為證據
    證明力之判斷如何違背經驗、論理法則）；倘僅泛言原判決
    認定事實錯誤、違背法令、量刑失之過重或輕縱，而未依上
    揭意旨指出具體事由，或形式上雖已指出具體事由，然該事
    由縱使屬實，亦不足以認為原判決有何不當或違法者（例如
    ：對不具有調查必要性之證據，法院未依聲請調查亦未說明
    理由，或援用證據不當，但除去該證據仍應為同一事實之認
    定），皆難謂係具體理由，俾與第二審上訴制度旨在請求第
    二審法院撤銷、變更第一審不當或違法之判決，以實現個案
    救濟之立法目的相契合，並節制濫行上訴。（最高法院九十
    七年台上字第八九二號判決意旨參照）
二、本件上訴意旨略以：上訴人即被告今已知錯，且因家中經濟
    困難，小孩尚就學，恐因執行致日常生活產生變化，為此提
    出上訴，請鈞院給予緩刑之裁判，以解家中燃眉之急云云。
三、經查：原判決於事實及理由欄二、載明「……爰審酌被告無
    前科紀錄、學歷、違反保護令，蔑視司法威信、違反保護令
    之原因、所用之手段、目的、對象為配偶及犯罪後尚知悔悟
    之態度等一切情狀，量處如主文所示之刑，並諭知易科罰金
    之折算標準。」等語，顯見原判決已依刑法第五十七條各款
    規定之情狀，就被告其品行、智識程度、犯罪手段、犯罪所
    生之危險或損害、與被害人之關係、犯後之態度等因素一併
    於判決中加以考量，量處適當之刑度，於法並無不當。
四、從而，上訴人即被告之上訴意旨未指摘或表明第一審判決有
    何採證認事、用法或量刑等足以影響判決本旨之不當或違法
    ，而構成應予撤銷之具體事由，對於原判決業已審酌之量刑
    之事項，猶執陳詞，指摘原判決量刑失之過重。揆諸前開說
    明，其上訴理由，顯非具體，依上所述，應予駁回。爰依刑
    事訴訟法第三百七十二條規定，不經言詞辯論，逕行判決。
據上論斷，應依刑事訴訟法第三百六十七條前段、第三百七十二
條，判決如主文。
中    華    民    國    97    年    12    月    19    日
                  刑事第六庭    審判長法  官  董武全
                                      法  官  沈揚仁
                                      法  官  曾文欣
以上正本證明與原本無異。
不得上訴。
                                      書記官  李育儒
中    華    民    國    97    年    12    月    24    日


司法院資訊處製作；財團法人民間司法改革基金會備份。
